【裁判字號】    98,易,525
【裁判日期】    980709
【裁判案由】    竊盜等
【裁判全文】
臺灣屏東地方法院刑事判決               98年度易字第525號
公  訴  人  臺灣屏東地方法院檢察署檢察官
被      告  甲○○
上列被告因竊盜等案件，經檢察官提起公訴（98年度偵字第2444
號），被告於準備程序期日就被訴事實為有罪之陳述，本院合議
庭裁定由受命法官獨任進行簡式審判程序，判決如下：
    主  文
甲○○竊盜，累犯，處有期徒刑陸月；又竊盜，累犯，處有期徒
刑柒月，汽車鑰匙壹支沒收；又竊盜，累犯，處有期徒刑陸月，
機車鑰匙壹支沒收。應執行有期徒刑壹年伍月，汽車鑰匙、機車
鑰匙各壹支均沒收。
    事  實
一、甲○○前因犯竊盜案件，經臺灣高雄地方法院以93年度簡字
    第3910號判決處有期徒刑5 月確定，並於94年11月9 日縮刑
    期滿執行完畢。
二、詎甲○○仍不知悔改，竟意圖為自己不法之所有，分別為下
    列竊盜行為：(一)於98年3 月24日6 時50分許，在屏東縣潮州
    鎮○○路運動公園旁，見張怡芳所有車號J2H-015 號重型機
    車鑰匙未拔，認有機可趁，遂徒手竊取該機車；(二)於98年3
    月28日11時許，在屏東縣潮州鎮○○街26號旁，使用其所有
    之汽車鑰匙1 支，竊取劉貴英所有車號WH-4171 號自小客車
    得手；(三)於98年3 月29日8 時許，在屏東縣潮州鎮○○路29
    號前，使用其所有之機車鑰匙1 支，竊取黃文哲所有車號JC
    K-495 號重型機車得手。嗣經警循線查獲，始知上情。
三、案經屏東縣政府警察局潮州分局報請臺灣屏東地方法院檢察
    署檢察官偵查起訴。
    理  由
一、按除被告所犯為死刑、無期徒刑、最輕本刑為3 年以上有期
    徒刑之罪或高等法院管轄第一審案件者外，於法院行準備程
    序進行中，被告先就被訴事實為有罪之陳述時，審判長得告
    知被告簡式審判程序之旨，並聽取當事人、代理人、辯護人
    及輔佐人之意見後，裁定進行簡式審判程序，刑事訴訟法第
    273 條之1 第1 項定有明文，本件被告所為係犯死刑、無期
    徒刑、最輕本刑為3 年以上有期徒刑以外之罪，其於準備程
    序中就被訴事實為有罪之陳述，經法官告知簡式審判程序之
    旨，並聽取公訴人、被告之意見後，本院合議庭乃裁定由受
    命法官獨任進行簡式審判程序，合先敘明。又簡式審判程序
    之證據調查，不受刑事訴訟法第159 條第1 項、第161 條之
    2 、第161 條之3 、第163 條之1 及第164 條至第170 條規
    定之限制，刑事訴訟法第273 條之2 亦定有明文，故本件審
    理依該規定，亦排除嚴格證據調查，併予敘明。
二、上揭事實，業據被告甲○○於本院審理時均坦承不諱，而上
    開汽、機車遭竊之事實，並經證人劉貴英、羅濟武及黃文哲
    於警詢中證述明確（以上見警卷第10頁至第14頁）；而證人
    孔莉華亦於警詢中證稱被告確曾駕駛上開WH-4171 號自小客
    車（見警卷第15頁至第161 頁）；另證人即被告甲○○之同
    居人乙○○於檢察官偵訊中同就上開汽、機車係被告所竊取
    乙情證述明白（見偵卷第7 頁）；此外，復有屏東縣政府警
    察局潮州分局搜索扣押筆錄1 份、扣押物品目錄表1 紙（以
    上見警卷第17頁至第18頁）、贓物認領保管單3 紙（見警卷
    第20頁至第22頁）、屏東縣政府警察局車輛尋獲電腦輸入單
    3 紙（見警卷第23頁、第27頁及第29頁）、屏東縣政府警察
    局車輛協尋電腦輸入單3 紙（見警卷第24頁、第26頁及第28
    頁）及照片18張（見警卷第43頁至第52頁）存卷可佐，足認
    被告上開任意性自白核與真實相符，可以採信。故本件事證
    已臻明確，被告犯行可以認定，自應依法論科
三、核被告甲○○上開所為，均係犯刑法第320 條第1 項之普通
    竊盜罪。被告前後所為3 次竊盜犯行，犯意各別，行為有異
    ，應與分論併罰。又被告曾有如事實欄第一部分所示之犯罪
    科刑執行情形，有臺灣高等法院被告前案紀錄表1 份在卷可
    查，其於有期徒刑執行完畢後，5 年以內故意在犯本件有期
    徒刑以上之普通竊盜罪，皆屬累犯，均應依刑法第47條第1
    項規定加重其刑。爰審酌被告身體健全，竟不知循正當途徑
    獲取所需，隨意竊取他人之物，欠缺對他人財產權之尊重，
    其行實不可取，惟念及其於本院審理時坦承犯行，犯後態度
    尚可，再被害人均已取回失物，未造成更進一步之損害暨其
    生活狀況、智識程度等一切情狀，就其先後所犯，分別量處
    如主文所示之刑，並合併定其應執行之刑，以資警惕。另就
    上開事實欄第二、(二)及第二、(三)部分，被告用以竊取汽、機
    車所用之汽車及機車鑰匙各1 支，經被告自承為其所有（見
    本院準備程序筆錄第2 頁），而此些物品因被告另涉其他竊
    盜案件於另案中遭查扣（見偵卷第15頁之被告筆錄及第16頁
    之作案工具照片），足認並未滅失，茲依刑法第38條第1 項
    第2 款規定宣告沒收之。
四、公訴意旨雖認被告先後3 次竊盜犯行均構成刑法第321 條第
    1 項第3 款之加重竊盜罪嫌。然此無非係以被告於警詢及檢
    察事務官詢問中均陳述其於竊取上開汽、機車時均攜帶客觀
    上足以對人生命及身體具有危險性可供兇器使用之活動板手
    為其依據，惟被告之自白，不得作為有罪判決之唯一證據，
    仍應調查其他必要之證據，以察是否與事實相符，刑事訴訟
    法第156 條第2 項定有明文。被告於本院審理時堅詞否認有
    何攜帶兇器竊盜犯行，辯稱：伊在98年3 月30日被警察查獲
    時，之所以有扣到活動板手係因為伊當天要去拔車牌，所以
    才攜帶活動板手等語（見本院準備程序第2 頁）。經查，除
    上開被告自白外，綜觀卷內其他卷證資料，並無何其他證據
    顯示，被告為上開竊盜犯行時，確有攜帶前揭活動板手，次
    就本案而言實際上亦無任何扣案物可資佐證；再者，被告除
    犯上開所示3 件竊盜犯行外，於同段時間內，亦涉犯其他數
    起竊盜案件經檢察官提起公訴，然被告其他經檢察官提起公
    訴之竊盜犯行，並非全屬攜帶兇器加重竊盜罪，此有台灣屏
    東地方法院檢察署檢察官98年度偵字第3355號、第2483號及
    第2904號起訴書影本各1 份附卷足憑（見本院卷第25頁至第
    31頁），是被告為本件竊盜犯行時是否均有攜帶活動板手，
    實有可疑；況依上開98年度偵字第2483號、第2904號起訴書
    犯罪事實欄所載，被告因另案於98年3 月30日遭警查獲前，
    確有為竊取自小貨車並拆卸車牌之行為，是被告上開所辯尚
    非不可採信。此外，查無其他證據足資證明被告確犯刑法第
    321 條第1 項第3 款之攜帶兇器加重竊盜罪，惟起訴事實相
    同，本應依法變更起訴法條，而公訴檢察官於本院審理時已
    當庭更正起訴法條為刑法第320 條第1 項之普通竊盜罪，爰
    不另依刑事訴訟法第300 條規定變更起訴法條，附此敘明。
據上論斷，應依刑事訴訟法第273 條之1 第1 項、第299 條第1
項前段，刑法第320 條第1 項、第47條第1 項、第38條第1 項第
2 款、第51條第5 款，刑法施行法第1 條之1 ，判決如主文。
本案經檢察官廖華君到庭執行職務
中    華    民    國    98    年    7     月     9    日
                  刑事第五庭    法  官  程士傑
以上正本證明與原本無異。
如不服本判決應於收受判決後10日內向本院提出上訴書狀，並應
敘述具體理由；其未敘述上訴理由者，應於上訴期間屆滿後20日
內向本院補提理由書（均須按他造當事人之人數附繕本）「切勿
逕送上級法院」。
中    華    民    國    98    年    7     月    9     日
                                書記官  孫秀桃
附錄論罪科刑法條：
刑法第320 條第1 項
意圖為自己或第三人不法之所有，而竊取他人之動產者，為竊盜
罪，處 5 年以下有期徒刑、拘役或 5 百元以下罰金。


司法院資訊處製作；財團法人民間司法改革基金會備份。
